【裁判字號】    95,簡,103
【裁判日期】    951124
【裁判案由】    過失傷害
【裁判全文】
臺灣雲林地方法院刑事判決               95年度簡字第103號
公  訴  人  臺灣雲林地方法院檢察署檢察官
被      告  乙○○
上列被告因過失傷害案件，經檢察官提起公訴（95年度他字第
249 號），經被告自白犯罪，本院合議庭認為宜由受命法官獨任
以簡易判決處刑，裁定適用簡易程序，逕以簡易判決處刑如下：
    主  文
乙○○從事業務之人，因業務上之過失傷害人致重傷，處有期徒
刑陸月，如易科罰金，以參佰元折算壹日。
    事實及理由
一、犯罪事實：乙○○為福光第工程有限公司（下稱福光第公司
    ）之實際負責人，負責業務接洽及工地施工，為從事業務之
    人。福光第公司於民國94年9 月18日，承攬彰化縣彰化市○
    ○里○○路135 巷11弄22號鐵皮屋屋頂浪板搭建工程。乙○
    ○明知雇主對於高度二公尺以上之屋頂等場所作業，勞工有
    遭受墜落危險之虞者，應於該處設置護欄、護蓋或安全網等
    防護設備，或應採取使勞工使用安全帶等防止因墜落而致勞
    工遭受危險之措施，依乙○○之知識能力及當時客觀情形，
    並無不能注意之情形，竟疏未設置防止墜落之安全網等設施
    ，或使勞工戴用安全帶防護具，致員工甲○○在上址鐵皮屋
    屋頂，於搬運彩色浪板跨越橫樑之際，因重心不穩自十公尺
    高之屋頂墜落地面，甲○○因此受有左側股骨骨折、雙側胸
    部鈍傷之傷害、及第六頸椎損傷合併呼吸衰竭、四肢癱瘓、
    神經性膀胱功能障礙之重大難治之傷害。
二、本件證據，引用檢察官聲請簡易判決處刑書之記載（如附件
    ）。
三、按行為後法律有變更者，適用行為時之法律。但行為後之法
    律有利於行為人者，適用最有利於行為人之法律，刑法第2
    條第1 項定有明文。經查，被告行為後，下述法律已有變更
    ，即應依上開規定比較適用，茲詳述如下：
(一)、95年7 月1 日修正公布施行之刑法第33條第5 款規定：「
      五、罰金：新臺幣1 千元以上，以百元計算之。」，且刑
          法施行法於95年6 月14日增訂公布之第1-1 條規定：
          「中華民國九十四年一月七日刑法修正施行後，刑法
          分則編所定罰金之貨幣單位為新臺幣。九十四年一月
          七日刑法修正時，刑法分則編未修正之條文定有罰金
          者，自九十四年一月七日刑法修正施行後，就其所定
          數額提高為三十倍。但七十二年六月二十六日至九十
          四年一月七日新增或修正之條文，就其所定數額提高
          為三倍。」，是修正後之刑法第284 條第2 項後段規
          定之法定罰金刑為新台幣1 千元以上新台幣6 萬元以
          下罰金。而修正前之刑法第284 條第2 項後段規定之
          法定罰金刑，依修正前刑法第33條第5 款規定：「五
          、罰金：一元以上」，且依罰金罰鍰提高標準條例第
          1 條規定提高10倍，故修正前之刑法第284 條第2 項
          後段規定之法定罰金刑為銀元10元（即新台幣30元）
          以上銀元2 萬元（即新台幣6 萬元）以下罰金。從而
          ，比較修正前、後之刑法第284 條第2 項後段規定之
          法定刑，以修正前之刑法第284 條第2 項後段規定較
          有利於被告。
(二)、95年7 月1 日修正公布施行之刑法第41條第1 項前段規定
      ：「犯最重本刑為五年以下有期徒刑以下之刑之罪，而受
      六個月以下有期徒刑或拘役之宣告者，得以新臺幣一千元
      、二千元或三千元折算一日，易科罰金。」，而修正前刑
      法第41條第1 項前段係規定：「犯最重本刑為5 年以下有
      期徒刑以下之刑之罪，而受6 個月以下有期徒刑或拘役之
      宣告，因身體、教育、職業、家庭之關係或其他正當事由
      ，執行顯有困難者，得以1 元以上3 元以下折算一日，易
      科罰金。」，且依修正前罰金罰鍰提高標準條例第2 條前
      段規定，就其原定數額提高為100 倍折算1 日。則刑法第
      41條第1 項修正前之易科罰金折算標準，應以銀元100 、
      200 、300 元折算1 日，經折算為新臺幣後，應以新臺幣
      300 、600 、900 元折算為1 日。經比較修正前後之易科
      罰金折算標準，即以修正前之規定，較有利於受刑人。
(三)、又比較新舊法之罪刑孰為最有利，比較時應就罪刑有關之
      共犯、未遂犯、連續犯、牽連犯、結合犯，以及累犯加重
      、自首減輕暨其他法定加減原因（如身分加減）與加減例
      等一切情形，綜其全部罪刑之結果而為比較。經綜合上述
      之比較，因依修正前即行為時刑法規定論處，其法定罰金
      刑之低度刑較低，且每日易科罰金折算標準較低，較有利
      於被告，故應適用修正前即行為時刑法規定。
四、核被告所為，係犯刑法第284 條第2 項後段業務過失傷害人
    致重傷罪。爰審酌被害人所受之傷勢、被告迄未與被害人達
    成和解，及被告坦承犯行犯後態度良好，及其他一切之情事
    ，量處如主文所示之刑，併諭知易科罰金之折算標準。
五、依刑事訴訟法第449 條第2 項、第3 項、第454 條第2 項、
    刑法第2 條第1 項前段、第284 條第2 項後段、修正前刑法
    第41條第1 項、罰金罰鍰提高標準條例第1 條前段、修正前
    罰金罰鍰提高標準條例第2 條，逕以簡易判決處如主文所示
    之刑。
中    華    民    國    95    年    11    月    24    日
                  刑事第六庭  法  官  林俊良
以上正本證明與原本無異。
如不服本判決，應於判決送達後10日內，向本院提出上訴狀。（
須附繕本）
                              書記官  李雅怡
中    華    民    國    95    年    11    月    24    日
附錄本案論罪科刑條文：
中華民國刑法第284條第2項
（過失傷害罪）從事業務之人，因業務上之過失傷害人者，處1
年以下有期徒刑、拘役或1 千元以下罰金，致重傷者，處3 年以
下有期徒刑、拘役或2 千元以下罰金。


司法院資訊處製作；財團法人民間司法改革基金會備份。
